臺灣臺中地方法院民事判決　94年度簡上字第98號
上　訴　人　丁○○○○○○○
訴訟代理人　林開福　　律師
　　　　　　楊國煜　　律師
被　上訴人　台灣新光保全股份有限公司
法定代理人　乙○○
訴訟代理人　王勝和　　律師
複　代理人　戊○○
右當事人間請求給付補償費事件，上訴人對於中華民國九十三年
十二月三十一日本院九十三年度簡字第一七號第一審判決提起上
訴，本院於民國九十四年七月八日言詞辯論終結，判決如左：
    主    文
上訴駁回
第二審訴訟費用由上訴人負擔。
    事    實
甲、上訴人方面：
一、聲明：求為判決：(一)原判決廢棄。(二)被上訴人應給付上訴人
  　新台幣（下同）三十五萬零三百十七元及自民國（下同）九
　　十三年九月二日起至清償日止，按年息百分之五計算之利息
　  。(三)第一、二審訴訟費用由被上訴人負擔。
二、陳述：除與原判決記載相同者，茲引用之外，補稱：
　　(一)證人丙○○就尊龍酒店平日保全系統設定情形所為之證述
  　　，固與新光保全流水訊號明細表所載尊龍酒店保全系統設
      定，解除之實際時間有所不符。惟此項不符之情形，至多
      可認證人丙○○未確實依約履行其巡查之義務，尚不得據
      以臆測系爭竊案必然發生於證人丙○○解除保全系統之時
      間內。
    (二)依新光保全流水訊號明細表所載，證人丙○○於九十二年
      九月二十八日十一時十三分設定保全系統前，尊龍酒店並
      無異狀；至同年十月一日十三時十八分解除系統之時，尊
      龍酒店即發生系爭竊案。是系爭竊案應發生於九十二年九
      月二十八日十一時十三分至同年十月一日十三時十八分之
      間。惟被上訴人並未舉證證明在上開期間內其保全系統正
      常運作。雖被上訴人於九十二年十月一日進行系統測試時
      正常，惟此至多可認測試時之情形，尚不得遽以認定於該
      測試前被上訴人之保全系統必屬正常。
    (三)系爭竊案發生於九十二年九月二十八日十一時十三分至同
      年十月一日十三時十八分之保全系統設定期間內，縱謂被
      上訴人所設保全系統係屬正常（上訴人否認之），惟保全
      系統之未發報，有可能為竊賊使用某種工具或方法，使保
      全系統不發生作用所致，並非必為「保全系統經解除所致
      。」
    (四)被上訴人於原審所提「新光保全流水訊號所有訊號列印表
      」，其中固記載系爭尊龍酒店於九十二年九月二十八日八
      時五十九分解除保全系統，並於同日十一時十三分設定，
      嗣於同年十月一日十三時十八分始行解除，其保全系統自
      九十二年九月廿八日十一時十三分設定後，至同年十月一
      日十三時十八分解除前，均無任何資料。惟證人丙○○到
      庭供證：「九十二年九月廿九日是其生日，故安排隔天三
      十日休假，之前廿九日、廿八日、廿七日均有上班，每天
      均至尊龍酒店巡視三次，每巡一次就會作一次解除與設定
      ，該三日並沒看到被破壞或失竊情形，從九十二年九月廿
      九日下午八點下班以後開始休假，當天最後一次巡視完，
      有作系統設定。丙○○已證實於九十二年九月廿九日巡視
      系爭尊龍酒店，並無任何異狀，足證其前一日即同年月廿
      八日並非發生系爭竊案之時間。被上訴人所提前開流水訊
      號列印表，其中並無丙○○九十二年九月廿九日解除保全
      系統之記錄，該流水訊號列印表記載不實，不足為判決之
      基礎。
    (五)依兩造所訂保全服務契約書約定，所謂「保全防護服務時
      間」係指上訴人將保全系統「設定」至「解除」止而言。
      於「保全防護服務時間」內，被上訴人就系爭尊龍酒店應
      負保全之責，竊案若發生於「保全防護服務時間」外者，
      則被上訴人不負保全之責。被上訴人主張系爭竊案係發生
      於上訴人解除保全系統之非「保全防護服務時間」內，就
      此有利於被上訴人之事實，被上訴人應負舉證責任。就上
      訴人設定保全系統之後，至發生系爭竊案而解除保全系統
      時止之「保全防護服務時間」，系爭尊龍酒店內之保全系
      統由被上訴人所掌控，就系爭竊案是否發生於保全防護服
      務時間內，及於保全防護服務時間內，有無發生「器材失
      靈」、「人員失誤」、「人員洩漏秘密」等事由，均僅有
      掌控保全系統之被上訴人所得知悉，外人難以探知。若謂
      就系爭竊案係發生於保全防護服務時間內，且警報未發生
      作用係因「器材失靈」、「人員失誤」、「人員洩漏秘密
      」等事由所致等節，應由未掌控保全系統之上訴人負舉證
      責任，顯失公平。從而，依民事訴訟法第二百七十七條但
      書之規定，本件應由舉證能力較強之被上訴人，就其免責
      事由即「本件竊案係發生於上訴人解除保全系統之時期內
      」一節，負舉證之責任。
三、證據；除援用第一審所提證據外，並聲請訊問證人丙○○、
    己○○、庚○○及向台中市警察局第五分局函調「九十二年
    十月一日台中市○○○街六八號失竊案」之相關案卷。
乙、被上訴人方面：
一、聲明：求為判決：(一)駁回上訴。(二)第二審訴訟費用由上訴人
    負擔。
二、陳述：除與原判決記載相同者，茲引用之外，補稱：
　(一)被證一號及被證三號之流水訊號表於九十二年十月一日十三
　  時十八分後陸續測試均有感應測試正常，故於九十二年九月
    廿八日十一時十三分至同年十月一日十三時十八分解除前，
    保全系統均屬有效運作。
　(二)上訴人所稱保全系統未發報之原因，非必為「保全系統解除
  　」，也有可能為竊賊使用某種工具或方式，使保全系統不發
    生作用，乃臆測之詞，實不足採。
　(三)證人丙○○於原審稱受僱於尊龍酒店，於二審稱受僱於尊
　  龍大舞廳；於原審稱尊龍酒店歇業期間（九十二年七月一日
    至案發同年十月一日）每天三次不定時到尊龍酒店巡視，而
    於二審稱巡三次的情況是在他們還有營業時，歇業後就沒
    有固定巡視時間；於原審供稱應該只有我有卡片，歇業期間
    ，只有我會進出，沒有任何人會進出大樓，但於二審稱我
    休假時，卡片交給代理人覃遵宏，平時老闆也會叫別人拿卡
    片去解除，設定，案發前九月二十八日八點五十九分至九月
    廿八日十一時十三分，有個綽號「高刁」的人拿卡片出入大
    樓；於原審稱十月一日早上九點多近十點時，隔壁瓦斯行老
    闆通知我說尊龍酒店的玻璃有被打破。於二審稱九點多老
    闆打電話給我，要我到尊龍酒店去巡視，不是瓦斯行的人通
    知我；丙○○於台中市警察局第五分局報案時供稱歹徒是由
    左後方被打破玻璃進入行竊，於原審稱投影機較小，可由破
    壞口進出，但於二審稱失竊的東西由被打破之玻璃窗進出
    時，警報器一定會叫，且小偷一個人也不可能做得到；丙○○於案發時向施世輝供稱九月廿八日八點五十九分至十一點
    十三分係去拜土地公，但於二審稱如果不是農曆初二、十
    六，就不會拜拜，當天沒有拜拜，也沒有拿水果去；丙○○
    於二審補稱九月三十日晚上十點多，老闆打電話給我，告訴
    我說，大舞廳在十月六日要大改裝，舞廳要搬到酒店營業。
    如此重要事情不見證人於原審提及。綜上，證人丙○○自
    知其於原審之證詞諸多不實，乃於二審又編織更多不實之證
    詞，以配合其他二位證人之證述，是其證言之真實性，大有
    可疑。
　(四)證人己○○供稱因舞廳要搬到酒店營業，故於九月底某天早
　  上有陪庚○○、丙○○過去看擴音器、投影機是否還可使用
    ，當時沒感覺玻璃被打破，其目的無非是配合丙○○不實之
    陳述，其證詞不實。
　(五)證人庚○○所為保全系統之測試正常之陳述與事實相符。而
　  其供稱「小偷可能從破壞之窗戶進去，而由地下室一樓之鐵
    捲門出去」，此為猜測之詞，不足採信。其否認施世輝所稱
    本件竊案有道德風險存在之供述不實在。
　(六)依民事訴訟法第四百三十六條之一準用同法第四百四十七條
　  規定，當事人不得提出新攻擊、防禦方法，上訴人於原審爭
    點整理時，對被上訴人所提被證三之流水訊號並未爭執其真
    實性，於二審才否認其真正，於法無據。
　(七)被上訴人已充分舉證本件上訴人所申告之竊案發生時間，被
　  上訴人之保全防護系統並無疏失，上訴人之主張無理由。
三、證據：援用第一審所提證據。
丙、本院依上訴人聲請向台中市警察局第五分局函調系爭竊案之
    相關資料。
    理　　由
一、本件上訴人起訴主張：上訴人於九十年八月二十七日與被上
    訴人簽訂保全服務契約，約定由被上訴人就上訴人所營之台
    中市○○○街六十八號尊龍酒店提供保全服務，保全服務期
    間為九十年八月二十七日起至九十三年八月廿六日止，在此
    期間，被上訴人於「保全防護時間」（即上訴人將保全系統
    「設定」至「解除」止之時間）內，負保全之責。如因被上
    訴人所設保全器材失靈，致防護服務區內財物為外賊竊走，
    被上訴人即應就上訴人遭竊財物損失作補償，其補償之標準
    為：貴重物品每件最高以二萬元為限，最高補償限額為九十
    萬元。嗣於九十二年十月一日下午一時許，因被上訴人所設
    保全器材失靈，尊龍酒店竟遭外賊侵入而竊走投影機十九台
    ，ＫＴＶ擴效系統十九台、電腦三套、大量之各式酒類等物
    品，經大華公證有限公司估算結果，損失金額達三百五十萬
    三千一百七十四元，經新光產物保險股份有限公司理賠三百
    一十五萬二千八百五十七元，尚受有三十五萬零三百一十七
    元之損失，爰依保全契約之法律關係，請求命被上訴人給付
    上訴人三十五萬零三百一十七元並加付法定遲延利息之判決
    。被上訴人則以：依兩造所訂保全服務契約，被上訴人僅於
    「保全防護時間」（即上訴人將保全系統「設定」至「解除
    」止之時間）內，負保全之責，於此時間之外所生之事故，
    被上訴人即無庸負責。本件事故現場，尊龍酒店除左後方落
    地牆面一塊強化玻璃遭擊破外，其餘外圍，地下室停車場鐵
    捲門及一樓左側面鐵門均未遭破壞，而前述被破壞之侵入口
    ，強化玻璃牆台面，碎玻璃堆積完整，顯無進出跡象。參之
    案發後保全系統測試正常，並無故障情形，若有竊賊侵入抄
    翻物品，必定觸動立體紅外線及磁鐵感知器發佈警報，然而
    保全系統並未發報，被上訴人之保全系統運作正常，可徵上
    訴人所稱竊案並非發生在「保全防護時間」內，依約被上訴
    人不負賠償責任等語，資為抗辯。
二、兩造之爭點：
　(一)上訴人於「九十二年九月廿八日上午十一時十三分起至九十
　  二年十月一日下午一時十八分止」之「保全防護時間」內是
    否遭外賊侵入竊走財物？即系爭竊案是否發生在上開保全系
    統設定期間內？
　(二)本件舉證責任，係被上訴人應就系爭竊案發生於非保全防護
　  期間提出證據資料？或係上訴人應就系爭竊案發生於保全防
    護期間提出證據資料？
　(三)上訴人得否就保全系統於九十二年九月廿八日上午十一時十
　  三分設定，至九十二年十月一日下午一時十八分解除在原審
    不爭之流水訊號，於二審再為爭執？
　(四)上訴人未於事故發生後七日內以書面將竊損物品合法有效憑
　  證等資料交予被上訴人，是否發生失權效果？
三、得心證之理由：
　(一)依民事訴訟法第四百三十六條之一第三項準用同法第四百四
　  十七條第一項第六款規定，當事人在第二審程序不得提出新
    攻擊或防禦方法，但如不准許當事人提出新攻擊或防禦方法
    ，顯失公平者，則例外准許當事人提出之。
　　查本件上訴人於原審在九十三年十月六日爭點整理時，兩造
　  不爭執事項第四點載明「本件系統設定期間為九十二年九月
    廿八日十一時十三分至九十二年十月一日十三時十八分」，
    被上訴人提出流水訊號列印表為憑，上訴人主張「證人丙○○於原審供陳九十二年九月廿九日為其生日，故安排隔天三
    十日休假，之前就是二十九日、二十八日、二十七日伊都有
    上班，每天都到尊龍酒店巡三次，每巡一次就作一次解除與
    設定，巡視時間都很正常，每次都是一、二十分鐘，沒有特
    別的拖延。伊休假前三天，每次巡視都很正常，沒發現有何
    異狀，伊從九十二年九月廿九日下午八點下班後開始休假，
    當天最後一次巡視完畢，有作系統設定，一直休到九十二年
    十月一日早上八點開始上班。」丙○○證實九十二年九月廿
    九日巡視尊龍酒店後，有作保全系統之解除、設定，但該流
    水訊號表無此記錄，顯見該流水訊號表之記載不實，不足
    為判決之基礎，上訴人引述證人丙○○之證詞主張原審不爭
    之流水訊號記載不實，如不准其提出此新攻擊方法，將有失
    公平，爰准其提出。
　(二)按舉證責任之分配者，即將舉證之責任，分配於兩造間之謂
　  。申言之，即當事人主張之事實，非徒令該當事人負擔舉證
    之責任，並使他造於某範圍內，亦同負舉證責任之謂。蓋假
    定一切事實，均須由當事人一造負舉證責任，而他造只為事
    實之否認，不為任何關於證據之陳述，則事實容易陷於真偽
    不明之狀態，且一切事實，均必須由當事人一造提出相當之
    證據，若不能提出，結果即歸於敗訴，而他造可不為若何關
    於證據上之陳述，即得有勝訴之希望。將使兩造地位不平等
    ，此非民事訴訟保護私權之本旨，故使他造在適當之範圍內
    亦負其舉證責任。至於如何將舉證責任公平合理分配於兩造
    當事人，我民事訴訟法以明文規定舉證責任分配之原則，於
    第二百七十七條明定：「當事人主張有利於己之事實者，就
    其事實有舉證之責任。」是主張法律關係存在者，就該法律
    關係存在之事實負舉證責任；主張變態事實者，就其事實負
    舉證責任。而所謂舉證責任之轉換者，即當事人之一造就其
    主張之事實已盡舉證責任，因而轉由他造就主張之反對事實
    負舉證責任之謂也。經查：
　　(1)兩造於九十年八月二十七日簽訂保全服務契約書，約定由
　　　被上訴人就上訴人所經營之坐落台中市○○○街六十八號
  　　尊龍酒店提供保全服務，期間自九十年八月二十七日起至
　    九十三年八月二十六日止，在此期間內，被上訴人於「保
      全防護服務時間」（即上訴人將保全系統「設定」至「解
      除」止之時間）內，負保全之責。如因被上訴人所裝器材
      失靈、人員失誤或洩漏秘密致防護服務區域內財物為外賊
      竊走，就該被竊事由可歸責於被上訴人時，被上訴人應依
      上訴人被竊走財物損失作適當之補償。補償之標準：貴重
      物品每件最高以二萬元為限，最高補償限額為九十萬元。
  　(2)嗣於九十二年十月一日下午一時許，上訴人發現尊龍酒店
　　　遭外賊侵入而竊走投影機十九台、ＫＴＶ擴效系統十九台
  　　、電腦三套、大量各式酒類等物品，經大華公證有限公司
　　　估算結果，損失金額達三百五十萬三千一百七十四元，扣
　　　除自負額10%三十五萬零三百十七元，經新光產物保險股
　　　份有限公司理賠三百十五萬二千八百五十七元，上訴人依
　　　保全契約之法律關係請求被上訴人賠償其三十五萬零三百
　　  十七元之損失及其法定利息。
　  (3)依兩造所訂保全服務契約書第二條第二項第二款約定，被
  　　上訴人對尊龍酒店標的物之防護服務範圍，以裝有防護器
　    材之區域為限（即如契約書附圖紅線標示內區域）；並以
      上訴人將保全系統「設定」至「解除」止為被上訴人「保
　　　全防護服務時間」。是保全防護範圍為紅線標示之警備區
　　　，保全防護時間為上訴人將保全系統「設定」時起至「解
　　　除」時止之期間。保全服務契約書第五條保全責任第一項
　　　約定，被上訴人自雙方簽署保全服務開始日起，於「保全
　　　防護服務時間」（即上訴人將保全系統「設定」至「解除
　　　」止之時間）內負保全之責。如因被上訴人所裝器材失靈
　　　、人員失誤或洩漏秘密致防護服務區域內財物為外賊竊走
　　　，就該被竊事由可歸責於被上訴人時，被上訴人應依上訴
　　　人被竊走財物損失作適當之補償。是被上訴人僅就保全防
　　　護時間內，因其所裝器材失靈、人員失誤或洩漏秘密等可
　　　歸事由，致保全防護區域內上訴人之財物為外賊竊走之損
　　　失負補償責任。且該保全服務契約書第三條第四項約定，
　　　上訴人應指定專人保管保全系統操作用鑰匙或卡片，於設
　　　定後，標的物內即不能留住人員或進出。若屬臨時進入，
　　　在人員未離開或未再設定前，發生任何損失概由上訴人自
　　  行負責。
　  (4)訴外人丙○○於九十一年十月二十一日應徵尊龍酒店員工
  　  ，當總務人員，嗣升為總務主任，迄九十三年三月九日離
　　　職止均任總務工作。操作保全系統有一號、二號兩張卡片
　　　，丙○○持用一號卡片。因尊龍酒店自九十二年七月一日
　　　起歇業，但酒店內有許多值錢財物設備，主管囑其每天要
　　　去巡視並拜拜財神爺。丙○○於原審九十三年十一月十七
　　　日審理時供稱：「其工作時間為早上八點至晚上八點，每
　　　月排休假四日，不固定休那天，但最多只一次連休二天，
　　　其餘都是一天一天休。尊龍酒店歇業期間，伊到隔壁棟二
　　　樓尊爵視聽歌唱坊上班，每天三次不定時至尊龍酒店大樓
　　　巡視，巡一次大約十五至二十分鐘左右，系統解除時間大
　　　概在二十至二十五分鐘之間。尊龍酒店歇業期間，每逢農
　　　曆每月初二、十六固定要拜拜，拜拜時要開門，系統也要
　　　解除，拜拜時間約四十分鐘到一個鐘頭左右。拜拜時間都
　　　在中午過後，沒有在早上拜的。」惟卷附記錄尊龍酒店保
　　　全系統設定及解除時間之新光保全流水訊號表所載尊龍酒
　　　店保全系統設定及解除之實際時間與丙○○所言截然不同
　　　，諸如：九十二年八月二十八日設定後，至九十二年九
　　　月三日始解除，該五日內根本未有人按日進出巡查三次。
　　　九十二年九月三日設定後，至九十二年九月八日始解除
　　　，該五日內亦未有人按日進出巡查三次。九十二年九月
　　　二十一日凌晨四時四十二分解除，同日凌晨五時三十七分
　　　設定，此非丙○○上班時間。丙○○復供稱：「九十二年
　　　九月二十九日是其生日，伊刻意安排隔天三十日休假，之
　　　前二十九日、二十八日、二十七日均有上班，每天都到尊
　　　龍酒店巡三次，每巡一次即作一次解除與設定，均很正常
　　　，無異狀。其自九十二年九月二十九日下午八點下班後開
　　　始休假，當天最後一次巡視完畢，有作系統設定，直至九
　　　十二年十月一日早上八點開始上班，近十點，隔壁瓦斯行
　　　老闆告知尊龍酒店玻璃有被打破，伊到現場，看到保全系
　　　統沒被解除，仍是正常設定中，到四周巡視，除左後方玻
　　　璃牆有一塊強化玻璃被打破外，沒有其他破壞點，嗣蘇特
　　　助、新光保全人員及警局人員到現場，才將系統解除，大
　　　夥進去酒店檢查，發現其負責保管之十九台投影機不見了
　　　，還有其他不歸其保管之電腦、音響、酒類等財物也不見
　　　了，經新光保全人員作系統測試，都很正常。」查上揭保
　　　全系統流水訊號並無丙○○於九十二年九月廿九日巡視尊
　　　龍酒店時保全系統設定與解除之記錄，丙○○亦未能供陳
　　　其於九十二年九月二十九日幾點幾分作巡視時系統之解除
　　　與設定，是上訴人空言流水訊號之記錄不實，殊難採信。
　　　況上訴人於原審曾自認該記錄屬實，上訴人既未能證明該
　　　自認與事實不符，其於二審始辯稱該記錄不實，與民事訴
　　　訟法第二百七十九條第三項之規定，亦有未合。又從客觀
　　　之保全系統設定，解除時間記錄，丙○○所言，多與事實
　　　不符，或有所隱瞞。尤有甚者，「九十二年九月二十八日
　　　八時五十九分解除，迄同日十一時十三分設定」，長達二
　　　個小時又十四分，應非其巡視時間，於九十二年十月一日
　　　事故發生，會同保全人員檢查時，丙○○供稱該時段係渠
　　　前往向土地公神位上香及巡視，經查該天係農曆初三非拜
　　　拜日子，且依前述，拜拜時間係在下午，非上午，且每次
　　　拜拜只需花四十分鐘至一個小時左右。丙○○知其所言與
　　　事實不符，於二審改稱：「該時段有位綽號叫『高刁』
　　　的人拿他的卡片去作系統解除與設定。」顯係卸責之詞，
　　　難以置信。證人己○○、庚○○到庭供證：「因舞廳要裝
　　　潢，十月六日要搬到酒店營業，於九月底有和丙○○至尊
　　　龍酒店去測試擴音器、投影機、發電機等設備。」究竟是
　　　否在九十二年九月二十八日八時五十九分至同日十一時十
　　　三分間之關鍵時刻去測試，未能確切予以證明，且丙○○
　　　始終未供陳會同測試，是該二個多小時保全系統解除時段
　　  上訴人未能作合理之交待。
    (5)被上訴人公司負責事故現場勘驗及研判之約聘顧問施世輝
      於原審九十三年十一月三日審理時供陳：「我於九十二年
      十月一日十五時十分抵達尊龍酒店，當時上訴人方面有董
      事長特別助理庚○○及總務主任丙○○在現場，我們公司
      除了我之外，還有六、七位同仁一道去。我先觀察破壞口
      侵入點為保全標的建物左後側之玻璃牆面，該玻璃為強化
      安全玻璃，而碎玻璃在內外側之落點處均呈完整性堆積，
      該建物之其他門窗都沒有被撬壞痕跡，若真有竊賊侵入，
      只能循前開破壞口進入，如此落地玻璃應有被踩踏痕跡，
      但是都沒有這樣的痕跡，堆積的碎玻璃都很完整。而且破
      壞口進入後的走廊上方有一個立體紅外線偵測器，若有人
      非法從破壞口進入，會觸發警報，但並沒有此現象。我們
      研判歹徒侵入後的動線，可能是往地下室或往一樓走，不
      管是往哪裡走，都會觸動我們裝設的紅外線偵測器。歹徒
      若往地下室走，第一間會進入尊龍酒店的業務行政辦公室
      ，該辦公室有被抄翻現象，其門上裝有磁鐵感知器，歹徒
      進入未發出警報。第二間是總經理辦公室，第三間是董
      事長辦公室，其門上均裝有磁鐵感知器，歹徒進入抄翻，
      亦未發報。會計室及總務倉庫均裝有立體紅外線及磁鐵感
      知器，均有抄翻，均未發出警報。基於這些疑點，我們
      認為本件有很大的道德風險，可能是假竊盜事件，偽造事
      故現場。我們的保全警報系統完全正常，我們沒有責任」
      。提出全程錄影光碟一片及翻拍照片二十二張附原審卷可
      證。證人庚○○、丙○○均供承保全系統經測試結果，都
      很正常，警員甲○○亦到庭結證除建物左後方那塊安全玻
      璃被打碎外，其他門窗沒被破壞。丙○○亦供陳如由該破
      壞口進入，沒做閃避動作，即會觸動警報系統。益徵施世
      輝之研判不虛。
　　(6)上訴人主張系爭竊案發生於九十二年九月二十八日十一時
　　　十三分至同年十月一日十三時十八之間。惟依前述，被上
　　　訴人就其負責保全之防護區域內所裝設之警報系統業已證
　　　明為正常運作。上訴人主張警報系統之所以未發作，應係
  　　被上訴人所裝「器材失靈」、「人員失誤」、「人員洩漏
　　　秘密」所致。然依首揭舉證責任之分配原則，就此變態事
　　　實，依舉證責任之轉換，自應由主張該事實之上訴人舉證
　　　證明被上訴人有各該可歸之事由，致警報系統未發作。但
　　  上訴人未能舉證證明其主張之事實為真實。
　　(7)本件純屬上訴人管理上過失所造成損失，依約被上訴人不
　　　負補償責任。
　(三)依兩造所訂保全服務契約書第五條第三項第二款約定，「上
　　訴人應於事故發生後七日內以書面將被竊之有關資料及竊損
　　物品合法有效憑證等資料交予被上訴人及補具警方報案證明
　　，逾期未提出，則視同自動放棄求償權，被上訴不負補償之
　  責。」上訴人主張該款約定為定型化條款，顯失公平，應屬
　　無效。然查保全服務契約各該條款約定，均經兩造同意，並
　  表示願共同遵守，尚難認有何顯失公平之處。上訴人逾期約
    一年時間均未提出上開相關資料交付被上訴人，依約生失權
    效果，上訴人就其被竊財物之損失，自不得求償於被上訴人
    。
　(四)本件事證已臻明確，兩造所為其他攻擊、防禦方法，於判決
　  結果不生影響，爰不逐一審究。
四、綜上所述，本件上訴人主張系爭竊案保全系統之未發報，係
    被上訴人有可歸事由所致，為不足採。被上訴人抗辯其保全
    系統於防護區域，防護時間內為正常運作，尚屬可信。從而
    ，上訴人主張本於保全服務契約請求被上訴人補償其被竊財
    物之損失三十五萬零三百十七元及其法定遲延利息為無理由
    ，不應准許。原審為上訴人敗訴之判決，及駁回其假執行之
    聲請，並無不合。上訴意旨指摘原判決不當，求予廢棄改判
    ，為無理由，應予駁回。
五、據上論結，本件上訴為無理由，依民事訴訟法第四百三十六
    條之一第三項、第四百四十九條第一項、第七十八條判決如
    主文。
中　　華　　民　　國　　94　　年　　7　　月　　 22　　日
                  民事第四庭    審判長法官　洪碧雀
                  　　　　　　　　　　法官　陳添喜
　　　　　　　　　　　　　　　　　　　法官　周靜秀
正本係照原本作成。
不得上訴。
中　　華　　民　　國　　94　　年　　7 　　月　　25　　日
                              　　　  書記官
　　　　　　　　　　　　　　　　　　　　　　　　　　　Ａ
